臺灣高雄地方法院刑事判決　　　　　　94年度簡上字第744 號
上　訴　人　乙○○
即　被　告
上列被告因違反動產擔保交易法案件，不服本院鳳山簡易庭94年
度簡字第3926號刑事第一審判決（聲請簡易判決處刑案號：臺灣
高雄地方法院檢察署94年度偵字第5515號），提起上訴，本院管
轄之第二審合議庭審理、判決如下：
    主  文
上訴駁回。
乙○○緩刑貳年。
    事實及理由
一、本案經本院審理結果，認第一審判決之認事用法及量刑均無
　　不當，應予維持，並引用附件第一審判決書記載之事實、證
  　據及理由。
二、被告上訴意旨略以：伊已知錯，並與告訴人達成和解，且現
    在有正當工作，及與父母同住，俾便扶養，而伊有悔改不再
    犯，爰請諭知緩刑宣告，以勵自新等語。
三、經查，被告上訴之前揭事實，核與告訴代理人陳如志於本院
    94年9 月23日準備程序時之指述情節相符，並有和解書（詳
    見本院94年度簡字第3926號卷第16頁）、在職證明書、戶口
　　名簿各1 份在卷可稽，是原審以上訴人犯行明確，適用上開
    法條、動產擔保交易法第38條及刑法第41條第1 項、罰金罰
    鍰提高標準條例第1 條前段、第2 條，量處拘役50日，如易
    科罰金，以300元折算1日，其認事用法均無不當，量刑亦稱
    妥適，因此，本件上訴人之上訴意旨指摘原判決不當，為無
    理由，應予駁回。然查上訴人即被告前未曾受有期徒刑以上
    之宣告，有臺灣高等法院被告前案紀錄表1 份、臺灣高雄地
    方法院檢察署刑案資料查註紀錄表1 份附卷可稽，並參酌上
    訴人犯後已坦承犯行，態度良好，顯有悔意，而告訴人之損
    害約新臺幣2 萬餘元，雙方當事人業已和解，而被告已清償
    完畢，目前有正當工作，又其戶口名簿內載示其與自己父母
    共同生活之扶養事實，有上開和解書、在職證明書、戶口名
    簿各1 份在卷可佐，是本件係因其一時失慮，偶罹刑典，而
    本院綜合上情，認其經此偵審程序後，當知所警惕，而無再
    犯之虞，故認前開所宣告之刑，以暫不執行為適當，爰併諭
    知宣告緩刑2 年，以勵自新。
據上論斷，應依刑事訴訟法第455 條之1 第1 項、第3 項、第36
8 條，第373 條，刑法第74條第1 款，判決如主文。
本案經檢察官甲○○到庭執行職務。
中    華    民    國    94    年    10  月    21      日
                  刑事第三庭  審判長法  官  張意聰
                                    法  官  郭瓊徽
                                    法  官  施添寶
中　　華　　民　　國　　94　　年　　10　　月　　21　　日
以上正本證明與原本無異。
不得上訴。
　　　　　　　　　　　　　　　　　　書記官  陳威志
附錄本案判決論罪科刑法條
動產擔保交易法第38條
動產擔保交易之債務人，意圖不法之利益，將標的物遷移、出賣
、出質、移轉、抵押或為其他處分，致生損害債權人者，處3年
以下有期徒刑、拘役或科或併科6000元以下之罰金。
附件
臺灣高雄地方法院94年度簡字第3926號刑事簡易判決書
臺灣高雄地方法院檢察署檢察官94年度偵字第5515號聲請簡易判
決處刑書。
